# 预付委托研发费用入账处理

提问人：zijinglingyun 时间：2020-04-04 08:05:21
请教陈版主，关于预付外部单位研发费用的入账。
公司是传统制造业，在 2019 年 1 月委托某研究所就生产产品其中一种型号产品（特殊型号）进行研发，约定研发期限为2019-2021年三年，研发费用 60 万元，在签订合同时一次性支付。
因委托研发期限较长，公司在三年内对预付的委托研发费进行摊销，并计入研发费用。 2019 年末尚未摊销的金额为40 万元，公司将其在预付账款核算。
考虑该委托费用属于摊销期限在 1 年以上，但长期待摊费用一般核算固定资产修理支出、租入固定资产的改良支出，那么公司是否应该将剩余 40 万作为其他非流动资产核算，再将一年内摊销的金额 20 万重分类至其他流动资产，还是可以在预付账款中核算。

回答人：chenyiwei
首先，对这类业务应谨慎判断其实质属于研发外包还是外购技术，可参考《瑞华研究 2010 ～ 2019 汇编》之“问题1-2-4（外包的开发活动的相关支出的资本化问题）”、“问题1-2-5（关于委托开发的技术能否资本化的问题）”。如果属于外购技术的，则预付款项可以使用“预付账款”科目核算，期末在“其他非流动资产”项目中列报。
如果属于研发外包的，则应视同自行研发，合理判断目前的所属阶段，以及是否已满足资本化条件。可将预付款项先列入预付账款（报表中列报为其他非流动资产），再按照受托方的研发进度逐步转入研发费用（假设尚不满足资本化条件）或者开发支出中的资本化支出（假设已满足资本化条件）。“将一年内摊销的金额 20 万重分类至其他流动资产”的做法是不恰当的。